【裁判字號】    97,毒抗,1139
【裁判日期】    970930
【裁判案由】    聲請觀察勒戒
【裁判全文】
臺灣高等法院臺中分院刑事裁定        97年度毒抗字第1139號
抗  告  人
即  被  告  甲○○
上列抗告人因違反毒品危害防制條例案件，經檢察官聲請觀察勒
戒，不服臺灣苗栗地方法院中華民國97年8月21日第一審裁定（
97年度毒聲字第215號，聲請案號：臺灣苗栗地方法院檢察署97
年度毒偵字第903號、97年度聲觀字第167號），提起抗告，本院
裁定如下：
    主  文
抗告駁回。
    理  由
一、按犯毒品危害防制條例第10條之罪者，檢察官應聲請法院裁
    定，令被告入勒戒處所觀察、勒戒，其期間不得逾2月，毒
    品危害防制條例第20條第1項定有明文。
二、抗告意旨略以：抗告人即被告甲○○（以下簡稱為「抗告人
    」）服務於苗栗環境資源事業，擔任維修專員，任職不到1
    年，勒戒期間雖未逾2月，但公司無法給假，且這幾個月械
    台年度維修已近，加上老婆上班時間為晚上之大夜班，女兒
    5 歲，剛上幼稚園，家裡經濟艱難，又有房貸壓力，抗告人
    每天都有到頭份鎮為恭醫院口服美沙酮，為期半年，抗告人
    請求延後勒戒時間至明年2月，抗告人必配合檢察官之命令
    ，並願意指定派出所尿液檢查，證明抗告人有心戒毒等語。
三、經查，抗告人基於施用第一級毒品之犯意，於民國（下同）
    97年7月12日17時許，在苗栗縣頭份鎮○○路25號附近之車
    內，施用第一級毒品海洛因1次。另基於施用第二級毒品之
    犯意，於97年7月16日為警採尿前回溯96小時內之某時，在
    不詳地點，施用甲基安非他命1次。嗣於97年7月16日13時16
    分許，在苗栗縣頭份鎮○○路25號前為警查獲。訊據抗告人
    對於上揭時、地施用海洛因之情坦承不諱（見臺灣苗栗地方
    法院檢察署97年度毒偵字第903號影卷97年7月16日偵訊筆錄
    ），惟矢口否認有施用甲基安非他命一情。惟查，抗告人所
    採尿液經送檢驗後呈嗎啡及甲基安非他命陽性反應之事實，
    有毒品犯罪嫌疑人尿液採驗作業管制紀錄及詮昕科技股份有
    限公司原樣編號97C242號濫用藥物尿液檢驗報告影本各1份
    在卷可稽（見臺灣苗栗地方法院檢察署97年度毒偵字第903
    號影卷卷附苗栗縣警察局頭份分局97年8月4日份警偵字第09
    70014317號函檢附之資料），是抗告人所辯顯不足採信，其
    施用第一、二級毒品犯行已堪認定。原審因認抗告人施用第
    一、二級毒品之事證明確，因而依臺灣苗栗地方法院檢察署
    檢察官之聲請，依毒品危害防制條例第20條第1項、觀察勒
    戒處分執行條例第3條第1項之規定，裁定抗告人應送勒戒處
    所觀察、勒戒，其期間不得逾2月，本院經核原裁定於法並
    無不合。抗告人抗告意旨請求延後勒戒時間，指摘原裁定不
    當，為無理由，應予駁回。
四、據上論斷，應依刑事訴訟法第412條，裁定如主文。
中    華    民    國    97    年    9     月    30    日
             刑事第十一庭 審判長法  官  陳  朱  貴
                                法  官  郭  同  奇
                                法  官  胡  文  傑
上列正本證明與原本無異。
不得再抗告。
                                書記官  蔡  嘉   萍
中    華    民    國    97    年    10   月     1    日


司法院資訊處製作；財團法人民間司法改革基金會備份。
